【裁判字號】    90,易緝,192
【裁判日期】    920606
【裁判案由】    竊盜等
【裁判全文】
臺灣桃園地方法院刑事判決                          九十年度易緝字第一九二號
    公  訴  人  臺灣桃園地方法院檢察署檢察官
    被      告  甲○○
右列被告因竊盜案件，經檢察官提起公訴（八十九年度偵字第一五二三一號），本院
判決如左：
    主  文
甲○○竊盜，處有期徒刑貳月，如易科罰金以佰元折算壹日。
    事  實
一、甲○○於民國八十九年十月一日凌晨三時許，在臺北縣林口鄉林口工業園區，見
    乙○○所駕貨櫃車之車門未關，認有機可乘，竟萌生為自己不法所有之意圖，徒
    手竊取乙○○放置於車內之國民身分證一張、駕駛執照一張、全民健康保險卡一
    張、彰化商業銀行金融卡一張及高速公路回數票二十一張（價值計約新台幣九百
    九十七元），得手後置於身上備用。嗣於同年十月二日二十二時三十分許，在桃
    園縣桃園市○○路一五二六號威尼斯旅館三０六室內，經警自其身上起獲上開物
    品，始悉上情。
二、案經桃園縣警察局桃園分局報請臺灣桃園地方法院檢察署檢察官偵查起訴。
    理  由
壹、有罪部分
一、右揭事實，迭據被告甲○○於警訊、偵查及本院審理時坦認不諱， 核與證人即?
    害人乙○○於警偵訊中證述遭竊之情節相符，且有贓物領據及臨檢紀錄表各一件
    在卷可稽，是被告之自白經前開證據補強後，應與事實相符，被告有右揭竊盜之
    犯行，至為灼然。本件事證明確，被告犯行洵堪認定，應依法論科。
二、核被告甲○○所為，均係犯刑法第三百二十條第一項之普通竊盜罪。爰審酌被告
    正值青壯，卻圖不勞而獲，所竊得財物之價值非鉅，及犯罪後坦承犯行，態度尚
    佳等一切情狀，量處如主文所示之刑；又被告行為後，刑法第四十一條關於有期
    徒刑易科罰金折算標準之規定業於九十年一月四日修正，並於同年月十日經總統
    公布施行，經新舊法比較，以新法對於被告有利，依刑法第二條第一項前段從新
    主義之規定，應適用新法諭知被告所處有期徒刑易科罰金之折算標準。
貳、無從併辦部分
一、至臺灣桃園地方法院檢察署檢察官移送併辦意旨（九十年度偵字第三一三二號）
    雖以：被告甲○○涉嫌於九十年一月十日六時五十分許，在臺北縣三峽鎮○○路
    二十九之一號前，竊取王玉書所有車號ＧＭ－二０五三號自用小客車。認被告此
    部分所涉竊盜罪嫌，與本案犯行具連續犯之關係，屬裁判上一罪，應由本院併予
    審理。
二、惟按犯罪事實應依證據認定之，無證據不得推定其犯罪事實；又不能證明被告犯
    罪者，應諭知無罪之判決，刑事訴訟法第一百五十四條、第三百零一條第一項分
    別定有明文；次按刑事訴訟上證明之資料，無論其為直接證據或間接證據，均須
    達於通常一般之人均不致於有所懷疑，而得確信其為真實之程度，始得據為有罪
    之認定，若其關於被告是否犯罪之證明未能達此程度，而有合理性懷疑之存在，
    致使無從形成有罪之確信，根據「罪證有疑，利於被告」之證據法則，即不得遽
    為不利被告之認定（最高法院七十六年度台上字第四九八六號判例意旨參照），
    其以情況證據（即間接證據）斷罪時，尤須基於該證據在直接關係上所可證明之
    他項情況事實，本乎推理作用足以確證被告有罪，方為合法，不得徒憑主觀上之
    推想，將一般經驗上有利被告之其他合理情況逕予排除，此觀諸最高法院三十二
    年度上字第六七號判例意旨亦甚彰明。
三、經查，訊之被告堅詞否認涉有此部分竊盜之犯行，辯稱：該車係綽號「毅宏」之
    成年男子，於九十年一月十日在桃園市遠東百貨公司附近，借予伊使用，並非行
    竊而來等語，而聲請人認被告涉犯上開罪嫌，無非係以被害人王玉書之指訴為其
    論據，然細繹被害人所述，僅指稱其車輛於何時地遭竊而已，實則未目擊被告有
    何竊盜之行為，且持有贓物，在社會一般生活經驗上，原因非只一端，其取得贓
    物之原因未必為竊盜，或出於搶奪、詐騙、侵佔遺失物、故買贓物等犯罪手段而
    獲得，所涉犯罪構成要件各不相同，自難僅因被告駕駛上開車輛，即任意推定被
    告係因竊盜而取得，是依現存證據，實難認在客觀上已達於通常一般人均不致於
    有所懷疑，而得確信被告確曾犯罪之程度。此外復查無積極證據足認被告有何前
    揭聲請人所指竊盜之犯行，而難認此部分與前開論罪刑之部分，有連續犯裁判上
    一罪之關係，故此部分應退由聲請人另行依法處理。
四、另同署檢察官移送併辦意旨（九十年度偵字第一六八０五號）又以：被告甲○○
    於九十年八月十七日凌晨三時許（聲請人誤載為上午八時許），在桃園縣桃園市
    ○○街一四六巷十三號二樓處，竊取被害人廖淑如所有之誠泰銀行金融卡一張，
    並於九十年八月十七日五時許，持之前往桃園市○○路二三三號新竹國際商業銀
    行大樹林分行盜領被害人所有之存款共新台幣十一萬七千元，亦求依連續犯關係
    與本案犯行論以一罪。惟按連續犯必須基於一個概括之犯意，連續數行為而犯同
    一罪名時，始能成立，所謂基於一個概括之犯意，即指該項犯罪行為，客觀上雖
    有次數可分，而在犯人主觀上，不外出於一個犯意之連續進行。如不能證明有此
    概括犯意存在，則無論所犯罪名是否相同，均應併合論罪，即無適用該條之餘地
    （參照最高法院二十二年上字第三二三三號判例）。經查，前揭移送併辦部分之
    犯罪時間為九十年八月十七日上午八時許，距本案長達十月之久，其時間並非緊
    接，且該二竊盜案之客體及作案場所均不相同，參以被告於本院審理時亦供稱：
    九十年八月十七日凌晨三時許，係因缺錢才起意至上址，即伊先前任職之聲遠股
    份有限公司二樓行竊等語在卷，足徵被告前揭移送併辦部分之犯行，均係事出偶
    然，非渠於本案犯罪時所能預見，難認被告係基於連續初發之意思，自始均在一
    預定犯罪計畫以內，出於主觀上始終同一犯意而為進行，是縱被告就移送併案部
    分均涉有竊盜罪嫌，亦屬另行起意而為，難謂與前開論罪科刑部分有何連續犯之
    裁判上一罪關係存在，本院自不得予以審酌，亦應退由聲請人另行處理，併予敘
    明。
據上論斷，應依刑事訴訟法第二百九十九條第一項前段，刑法第二條第一項前段，第
三百二十條第一項、修正後第四十一條第一項前段、罰金罰鍰提高標準條例第一條前
段、第二條，判決如主文。
本案經檢察官張尹敏到庭執行職務
中      華      民      國    九十二    年      六      月      六      日
                                臺灣桃園地方法院刑事第五庭
                                    法  官    丁  俊  成
右正本證明與原本無異。
如不服本判決，應於判決送達後十日內向本院提出上訴狀( 應附繕本 )，上訴於臺灣
高等法院。
                                    書記官    簡  慧  瑛
中      華      民      國    九十二    年      六      月      十      日
附錄本案論罪科刑依據之法條：
刑法第三百二十條：
意圖為自己或第三人不法之所有，而竊取他人之動產者，為竊盜罪，處五年以下有期
徒刑、拘役或五百元以下罰金。
意圖為自己或第三人不法之利益，而竊佔他人之不動產者，依前項之規定處斷。
前二項之未遂犯罰之。


司法院資訊處製作；財團法人民間司法改革基金會備份。
